### Leonardo Augusto de Campos

São Paulo - SP

Tel: (11) 95863-9720

E-mail: leocampos.in@gmail.com LinkedIn: https://linkedin.com/in/leonardo-a-campos/

Portfólio: l1nq.com/leonardo-campos

# **Objetivo:**

Desenvolvedor FullStack | Especialização - Front End

### **Resumo Profissional:**

Em transição de carreira, formado em Gestão empresarial, e com inicio dos estudos de desenvolvimento no primeiro trimestre de 2022.

Experiencia na linguagem JavaScript para criar a lógica das aplicações e com TypeScript utilizado para fazer a tipagem estática tornando a detecção de erros mais fácil durante o desenvolvimento.

Integração com serviços de Back End através de API e requisições HTTP utilizando JSON.

Utilização de React para criação de SPAs, usada na criação do meu portfólio, juntamente com a biblioteca Styled-Components, para estilização de páginas.

HTML semântico, para melhorar SEO das aplicações e páginas web em sites de pesquisa. CSS responsivo, para adaptação em telas de diferentes tamanhos.

Conhecimento em NodeJs para aplicações Back End, Express e estruturas API Rest.

Excelência em resolução de problemas e comunicação com colegas de trabalho.

# Experiência Profissional:

### Desenvolvedor FullStack (Foco em Front End) | Dez 2022 - Atual

Freelancer

Construção de aplicações web utilizando ferramentas Front End, JavaScript, React, TypeScript, HTML, CSS.

Criação de paginas responsivas com CSS e Styled-Components, integração com APIs externas e internas construídas com Node JS, construção de rotas para paginação com React-router-dom e posicionamento SEO com HTML semantico.

#### Auxiliar Administrativo | Jan 2020 - Dez 2022

Grupo Especialistas Despachante

Analise de documentos de veículos sinistrados ou retomados por companhias, Criação de planilhas para controle de saídas de saídas e entradas de documentos com gráficos em Excel e apoio a novos operandos

## **Projetos:**

**Portfólio -** https://portifolio-rho-rust.vercel.app/

Utilização de React e TypeScript para estruturação dos componentes, construção das paginas e logica do projeto, juntamente com Styled-Components para fazer a estilização de cada seção e pagina. Utilização do React-router-dom para fazer a paginação de cada seção, Home, Sobre, Skills e Contato. Criação do carrossel feita com a ferramenta Swiper React Components,

biblioteca React. Para parte de Contatos foi utilizado EmailJS permitindo o envio de mensagens direto para o meu e-mail.

Previsão do tempo - https://camposleo95.github.io/Projeto-previsao-tempo/

Utilizando JavaScript utilizando o método GET da função Fetch fiz a integração com a API da openweather para construir o projeto que foca em mostrar como esta o tempo de acordo com a localização inserida (cidade, estado e país)

**TodoList -** https://todo-react-ts-ivory.vercel.app/

Feito com a integração do React e TypeScript para entendimento da junção das duas ferramentas utilizando tipagem das variáveis e hooks React para manipulação de estados. Métodos Map para incrementação dos itens adicionados e Filter para exclusão.

## Formação Acadêmica:

#### **Gestão Empresarial | Jan 2017 – Dez 2020 - (FATEC)**

Gestão de empresas com foco em administrar áreas em geral desde a parte de tecnologia até o recursos humanos, praticando metodologias ágeis (Scrum e Kanban).

Como integrar o setor de tecnologia as demais áreas da empresa custos e disponibilidade financeira para a integração.

### Ciência da Computação Jan 2014 - Dez 2016(Trancado) - (UNICID)

Introdução a analise de algoritmos e logica de programação, matriz. Desenvolvimento de software utilizando a linguagem de programação Java

# **Cursos e Certificações:**

### DevClub - Desenvolvedor FullStack - PRO | Jan 2023 - Cursando

O curso é focado em tornar o aluno um programador completo, ensinando desde a parte de programação com tecnologias Front e Back End até a parte comportamental, ensinando o mindset de um profissional, como se portar nas entrevistas, aulas de inglês e possui um comunidade para que os alunos façam networking entre si, fazendo com que se ajudem e tenham um maior grau de aprendizagem.

### Programador BR - Web FullStack (HTML, CSS, JavaScript) | Mar 2023 - Abr 2023

Link: https://shre.ink/kexH

Primeira parte do curso de programação é a base trazendo a logica de programação e construção de aplicações baseadas web focadas em preparar o aluno

#### TypeScript - Zero ao Avançado | Jul 2022

Link: https://shre.ink/keHk

Introdução da extensão JavaScript, o TypeScript utilizado criar Tipagem e interfaces na linguagem trazendo a detecção de erros mais fácil na hora do desenvolvimento.

### **Idiomas:**

Inglês - Técnico